臺灣新竹地方法院交通事件裁定　　　　　　　　　　　九十一年度交聲字第六二號
　　異　議　人　甲○○
右列受處分人因違反道路交通管理處罰條例案件，對於交通部公路局新竹區監理所九
十一年五月二日所為之處分（原處分：竹監六字第裁五０─Ｚ00000000號）
，聲明異議，本院裁定如左：
    主  文
異議駁回。
    理  由
一、汽車駕駛人，駕駛汽車經測試檢定有酒精濃度超過規定標準者，處新臺幣一萬五
    千元以上六萬元以下罰鍰，並當場禁止其駕駛及吊扣其駕駛執照一年。因而肇事
    致人受傷者，並吊扣其駕駛執照二年；致人重傷或死亡者，吊銷其駕駛執照，並
    不得再考領，道路交通管理處罰條例第三十五條第一項定有明文。且交通法庭認
    為聲明異議無理由者，應以裁定駁回之，道路交通案件處理辦法第十九條亦定有
    明文。
二、本件聲明異議意旨略以：異議人於民國九十一年三月七日十二時三十六分許，駕
    駛大卡車在國道北上一五三公里處因行駛內二車道為警攔截取締，在開告發單時
    ，交通警察突然問是否喝酒及稱有酒味，異議人答以未喝酒，可能係因吃檳榔，
    經測試結果，第一次酒精值超過０．四，要求再測一次，酒精值降為０．三以下
    ，因覺奇怪，已很久未喝酒，故再要求測試，酒精值竟降到０．二以下，前後不
    到二分鐘，酒測儀器上之標示竟變化遽大，若非儀器本身有問題，即係檳榔的「
    瞬間」現象所致，警員於舉發單之違規事實欄上記明「經酒精測定為０．四０、
    ０．二五、０．一五」等三次不同之酒精值要求簽名，並出言恫嚇稱不簽名加罰
    不服取締，異議人只好簽名，之後警員即稱可以走，並稱快走，並未依道路交通
    管理處罰條例第三十五條之規定禁止駕駛，足見警員舉發時主觀上亦確信異議人
    並未「酒醉」，惟事後交警竄改舉發單，將三次測定值改為「測定值、標準值、
    超過值」，且異議人為原住民，除開車外別無謀生能力，無端受罰，前開裁決認
    異議人酒醉駕車除罰鍰外並需吊扣駕駛執照之處罰，實有違誤，請予撤銷云云。
三、經查，本件異議人係於九十一年三月七日十二時三十六分許，駕駛富民運輸交通
    公司所有之車牌碼號ＧＮ─九九九號車輛，行經國道高速公路北上一五三公里處
    因違規行駛中線經警攔檢後，認有酒後駕車之情形，施以呼氣濃度酒精測試，經
    測試結果其呼氣酒精濃度為每公升０．四０毫克，有經異議人簽名之酒精測定值
    記錄單在卷可稽，異議人亦坦承該記錄單係當場測試且經其簽名，此與舉發單上
    記載之異議人酒精測試值相符，至舉發單上另記載之０．二五及０．一五部分異
    議人雖辯稱係另二次測量之結果，然經本院傳訊當日開發舉發單之警員劉雙喜及
    施測之警員楊宗哲均証稱，當日僅做一次酒測，且測定值為０．四０毫克，異議
    人當時並未就此爭執，亦未要求另作一次酒測，而當日以同一部機器測定時，異
    議人之測試案號為四二一，且機器測試之號碼均係連續，若異議人有重測二次，
    則接下之案號應為四二二及四二三號，然該部機器測試之案號四二二號係另一人
    之測試結果，因未超過標準值，故未保留，惟四二三號係於同日十九時十五分許
    經測試亦超過標準值，係另一名違規人之酒測結果，並提出前開二酒測結果在卷
    可稽，足証異議人供稱當時另有二次酒測之陳述，應有不實，其認檢測機器不準
    確部分，亦經証人楊宗哲提出由經濟部標準檢驗局所出具之呼氣酒精測試器檢定
    合格証書一紙在卷可稽，異議人空言指稱前開測試器不準確部分亦未可採信，至
    舉發單上載有三不同數值，且未標示其究係何種意義，雖係填單時之瑕疵，然異
    議人經酒精測試結果確實係０．四０毫克，有前開酒測記錄在卷可查，０．二五
    及０．一五毫克部分係標準值及超過值，亦經舉發單位說明在卷，均並不影響前
    開舉發單之效果甚明，另異議人辯稱可能係檳榔瞬間反應之結果，惟呼器酒精測
    試器係以呼氣中酒精含量測量其濃度，並非係以氣味是否相近為認定標準，而檳
    榔中並未有酒精之成分，故當不可能測出酒精濃度，異議人辯稱係「瞬間」反應
    之詞，更乏根據，至其另於本院訊問時供稱之可能係檳榔中摻入酒精成分，惟此
    種說詞更違常理，一般司機嚼食檳榔係用在提神，此與飲酒係在放鬆身心正好相
    違背，檳榔攤業者既無動機，且耗費成本與時間，當不可能販賣摻入酒精之檳榔
    供司機食用甚明，況若真有於檳榔中摻入酒精，異議人明知而食用，亦與自行飲
    酒無異，此均不能免除其酒後駕車之責任甚明，至執行機關當時雖未依前開規定
    禁止異議人駕駛車輛，然並無法以此反証其並未飲酒，僅足以証明當時值勤之警
    員或基於行政裁量而予以放行，異議人前開所述均不足採信，原處分機關依道路
    交通管理處罰條例第三十五條第一項第一款之規定處罰，核無違誤。異議人猶執
    前詞指摘原處分不當，而聲明異議，為無理由，應以裁定駁回。
據上論斷，應依道路交通案件處理辦法第十九條，裁定如主文。
中      華      民      國      九十一    年      十      月    二十三  日
                                臺灣新竹地方法院交通法庭
                                    法  官  王  紋  瑩
右正本證明與原本無異。
如不服本裁定，應於裁定送達後五日內向本院提出抗告狀。
                                    書記官  馮  玉  玲
中      華      民      國      九十一    年      十      月    二十三  日
